【裁判字號】    90,上易,969
【裁判日期】    900724
【裁判案由】    傷害
【裁判全文】
臺灣高等法院高雄分院刑事判決                      九十年度上易字第九六九號
    上  訴  人
    即  被  告  乙○○
    上  訴  人
    即  被  告  丙○○
右上訴人因傷害案件，不服臺灣屏東地方法院八十九年度易字第一七二四號中華民國
九十年四月二十四日第一審判決（起訴案號：臺灣屏東地方法院檢察署八十九年度偵
字第四八三四號、第五八七六號），提起上訴，本院判決如左：
      主  文
原判決撤銷。
乙○○、丙○○共同傷害人之身體，各處拘役伍拾日，如易科罰金均以佰元折算壹
日。
      事  實
一、乙○○前因犯違反肅清煙毒條例、詐欺、懲治走私條例等案件，迭經法院判處有
    期徒刑，自民國八十三年八月三十日起並陸續接續執行，依臺灣屏東地方法院檢
    察署八十五年執更字第一０六四號指揮書，應執行至九十二年九月二十四日，甫
    於八十七年三月二十四日假釋出獄，猶不知警惕，於假釋期間之八十九年八月十
    三日凌晨零時許，為處理其子丙○○騎機車與甲○○駕小客車稍早在屏東縣恆春
    鎮○○路發生之擦撞車禍糾紛，竟夥同其子丙○○及綽號「小龍」等五、六名不
    詳姓名年籍之成年男子，一行共六、七人，至恆春鎮墾丁里「阿哥哥」ＰＵＢ餐
    廳找甲○○，旋因雙方發生爭執，乙○○、丙○○竟與綽號「小龍」及上開不詳
    年籍姓名成年男子共六、七人，基於共同傷害之犯意聯絡，分別以徒手或持酒瓶
    圍毆甲○○，致其受有頭部撕裂傷、左下頜部挫傷（無骨折）、左臂撕裂傷及左
    眼結膜下出血等之傷害。
二、案經甲○○訴由臺灣屏東地方法院檢察署檢察官偵查起訴。
    理  由
一、訊之上訴人丙○○已於本院審理時坦承於右揭時地毆打甲○○（見本院刑事卷第
    二十九頁、第三十九頁）；上訴人乙○○則雖自承在場，惟矢口否認有參與丙○○等人之犯行。然查，右揭事實業據告訴人甲○○指訴綦詳，核與證人即當時在
    場目擊之人許惠雯於偵查中結證：「當時被告夥同五、六人到該處談車禍之事，
  雙方才剛坐下，告訴人只說了一句『你兒子沒有載安全帽』而已，被告（指乙○○）就打告訴人一巴掌，然後他們全部的人，就一起圍毆告訴人」（八十九年偵
    字第四八三四號偵查卷第十六頁背面）等語相符，堪信為真。衡情，告訴人及證
    人均與上訴人等素無仇隙，應無橫予誣攀之理。另有長庚紀念醫院及財團法人恆
    春基督教醫院（以下稱基督教醫院）診斷證明書各乙紙附卷可憑，而長庚紀念醫
    院之診斷證明上載有告訴人受有頭部撕裂傷、左下頜部挫傷（無骨折）、左臂撕
    裂傷、左胸挫傷及左眼結膜下出血等之傷害；而基督教醫院之診斷證明上記載告
    訴人除受有頭部撕裂傷、左臂撕裂傷及左眼結膜下出血等之傷害外，尚記載告訴
    人受有左下頷部骨折，惟經長庚醫院之醫師即證人李維哲於本院調查時到庭證述
    ，稱：「（問：他先前在恆春醫院有記載左下頷頷骨骨折，你們醫院診斷證明怎
    麼沒有記載？）答：我們有做Ｘ光的頭部照片及胸部照片，以我們的報告是沒有
    骨折（庭呈診斷報告）」、「（問：該部分有沒有紅腫？）答：沒有」（見本院
    刑事卷第五十一頁），並與基督教醫院之醫師即證人賈力耕於本院調查時所稱：
    「（問：你出的甲○○的診斷證明書，說他左下頷骨骨折，長庚醫院說沒有骨折
    ，到底有沒有骨折？）答：我有調出片子看，我們的Ｘ光片比較模糊，很難判斷
    出來」（見九十年七月九日本院訊問筆錄）等語互核觀之，自以長庚醫院之診斷
    證明較為精密可採，是本件不能證明告訴人甲○○受有左下頷骨骨折之傷害，僅
    能認為告訴人受有頭部撕裂傷、左下頜部挫傷（無骨折）、左臂撕裂傷、左胸挫
    傷及左眼結膜下出血等之傷害。縱右所述，上訴人乙○○、丙○○犯罪事證已臻
    明確，應依法論科。
二、核上訴人乙○○、丙○○所為，均係犯刑法第二百七十七條第一項之普通傷害罪
    。上訴人乙○○、丙○○二人及其他如綽號「小龍」等五、六名不詳姓名年籍成
    年男子間，就前揭犯行，有犯意之聯絡及行為之分擔，均為共同正犯。
三、原審予以論科，固非無見，惟查：告訴人並未受有左下頷骨骨折之傷害，已如前
    述，原審認定該處受有骨折傷害，尚有未洽，上訴人上訴人乙○○、丙○○上訴
    否認犯罪，雖無理由，惟原判決既有可議，自應予撤銷改判。爰審酌上訴人乙○○、丙○○犯罪之動機、手段，犯罪時所受之刺激，對告訴人身體造成之傷害，
    告訴人僅皮肉受傷，傷勢尚非嚴重，及其品性、丁識程度、犯罪所生之損害，及
    犯罪後態度、事後已於本院審理中與被害人達成和解，並賠償被害人之損害，被
    害人亦表示不再追究、本院認定之傷害較原審認定為輕，量刑亦應較原審比例減
    縮（受傷程度有無骨折相差很多）等一切情狀，爰各量處拘役五十日。又刑法第
    四十一條第一項已於上訴人乙○○、丙○○行為後之九十年一月四日修正，同月
    十日經總統公布施行，修正為：「犯最重本刑為五年以下有期徒刑以下之刑之罪
    ，而受六個月以下有期徒刑或拘役之宣告，因身體、教育、職業、家庭之關係或
    其他正當事由，執行顯有困難者，得以一元以上三元以下折算一日，易科罰金。
    但確因不執行所宣告之刑，難收矯正之效，或難以維持法秩序者，不在此限。」
    爰依刑法第二條第一項前段及第四十一條第一項規定，並諭知易科罰金之折算標
    準。
據上論斷，應依刑事訴訟法第三百六十九條第一項前段、第三百六十四條、第二百九
十九條第一項前段，刑法第二十八條、第二百七十七條第一項、第二條第一項前段、
第四十一條第一項，罰金罰鍰提高標準條例第一條前段、第二條，判決如主文。
本案經檢察官鄭文貴到庭執行職務。
中      華      民      國    九十      年      七  月    二十四    日
                              臺灣高等法院高雄分院刑事第八庭
                                  審判長法官  郭雅美
                                        法官  洪兆隆
                                        法官  張盛喜
右正本證明與原本無異。
不得上訴。
                                      書記官  魏文常
中      華      民      國    九十      年      七      月    二十五    日
附錄本判決論罪之法條：
中華民國刑法第二百七十七條： (普通傷害罪)
傷害人之身體或健康者，處三年以下有期徒刑、拘役或一千元以下罰金。
犯前項之罪因而致人於死者，處無期徒刑或七年以上有期徒刑；致重傷者，處三年以
上十年以下有期徒刑。
                                                                   Ａ


司法院資訊處製作；財團法人民間司法改革基金會備份。
